臺灣宜蘭地方法院刑事判決
111年度易字第309號
公  訴  人  臺灣宜蘭地方檢察署檢察官
被      告  游馥駿



上列被告因竊盜案件，經檢察官提起公訴（111年度偵字第5516
號），本院判決如下：
    主  文
游馥駿犯如附表所示之罪，共貳罪，分別處如附表「罪刑及沒收
」欄所示之刑及沒收。應執行有期徒刑柒月，如易科罰金，以新
臺幣壹仟元折算壹日。 
    犯罪事實
一、游馥駿意圖為自己不法之所有，基於竊盜之犯意，分別於如
    附表所示之時間、地點，以如附表所示之方式竊取如附表所
    示之物得手。嗣經警於民國111年7月9日11時45分許，於宜
    蘭縣○○鄉○○街00號後方，發覺游馥駿騎乘懸掛678-HCS車牌
    之車牌號碼000-0000號普通重型機車，因而查獲。
二、案經黃淑慧、吳家榮訴由宜蘭縣政府警察局礁溪分局報告臺
    灣宜蘭地方檢察署檢察官偵查起訴。
    理  由
壹、程序部分
    本判決所引用傳聞證據之證據能力，當事人於本院審理程序
    中均表示同意有證據能力（見本院111年度易字第309號卷【
    下稱易字卷】第81頁至第84頁）。基於尊重當事人對於傳聞
    證據之處分權，及證據資料愈豐富愈有助於真實發現之理念
    ，審酌該等證據作成時並無違法取證或顯不可信之瑕疵，以
    之作為證據應屬適當，依刑事訴訟法第159條之5規定及最高
    法院104年度第3次刑事庭會議決議意旨，認該等證據資料均
    有證據能力。至本判決所引之非供述證據，與本案均有關連
    性，亦無證據證明係實施刑事訴訟程序之公務員以不法方式
    所取得，依刑事訴訟法第158條之4之反面解釋，當有證據能
    力。
貳、實體部分
一、認定犯罪事實之理由
　㈠訊據被告游馥駿對於上開犯罪事實坦承不諱（見偵卷第7頁至
    第11頁、第106頁至第108頁、本院111年度聲羈字第56號卷
    第15頁至第16頁、易字卷第45頁至第46頁、第81頁、第84頁
    ），核與證人即告訴人黃淑慧、吳家榮、證人林秀珠之證述
    相符（見偵卷第12頁至第15頁、第17頁至第20頁），並有宜
    蘭縣政府警察局礁溪分局扣押筆錄2份（見偵卷第23頁至第2
    6頁、第29頁至第32頁）、監視器錄影畫面翻拍照片（見偵
    卷第53頁至第56頁）、現場照片（見偵卷第56頁至第61頁）
    各1份、車輛詳細資料報表3份（見偵卷第88頁至第89頁、第
    91頁）在卷可稽，足認被告上開供述與事實相符，此部分之
    事實，首堪認定。
　㈡公訴意旨雖認被告就附表編號1所示之犯行，尚竊得伯爵鑽錶
    1只，然依證人即告訴人黃淑慧先於111年7月6日警詢中證稱
    ：「（妳所遭竊之766-KSV號普重機車原放置於何處？車上
    是否有其他貴重物品？）我原本將766-KSV號普重機車停放
    於我住處（宜蘭縣○○鄉○○路000巷0號3樓）之1樓樓梯口；該
    普重機車上沒有任何貴重物品。」等語（見偵卷第13頁）；
    後於111年7月9日警詢中改稱：「（該車有無財物損失？損
    失價值為何？)經我查看該766-KSV號普重機後車廂，原本放
    置於後車廂內之外套一件（廠牌為ONE BOY，價值新臺幣1,6
    00元）、伯爵鑽錶一只（錶帶有斷掉，廠牌我不記得，價值
    約為新臺幣30,000元）及Hello kitty手提袋（價值為新臺
    幣2,000元），後我發現車輛後車尾有車損、鑰匙孔也有損
    壞、車牌000-000號也不見，車損部分我要去機車行估價才
    會知道損失金額。（承上題，為何你於第一次警詢筆錄中未
    敘明上述損失？）我那時候來報案很緊張，忘記原本放置於
    機車後車廂的東西，是剛剛清點才想起來，車損是原本沒有
    的，也是剛剛清點才發現，車牌原本有，清點時發現也不見
    。」等語（見警卷第14頁背面至第15頁），是告訴人黃淑慧
    前開所述已有不一；復參以被告於警詢、偵查及本院審理中
    均供稱：我竊得車牌號碼000-000號普通重型機車，只有在
    車廂內看到外套1件、手提袋1個，沒看到伯爵鑽錶1只等語
    （見偵卷第8頁背面、第107頁、易字卷第46頁、第82頁），
    且卷內復無其他補強證據可資證明被告就上開犯行尚竊得伯
    爵鑽錶1只，基於「罪證有疑，利歸被告」原則，本院爰認
    定被告就附表編號1所示之犯行，僅竊得外套1件及手提袋1
    個。
　㈢綜上，本件事證明確，被告上開犯行均堪認定，俱應予依法
    論科。
二、論罪
　㈠核被告所為，均係犯刑法第320條第1項竊盜罪。
　㈡被告所犯上開2罪，犯意各別，行為互殊，應予分論併罰。
　㈢被告本件所為犯行構成累犯，應予加重其最低本刑：
　　⒈被告前因竊盜案件，經本院以109年度易字第169號判決處
      有期徒刑4月（共3罪）、5月，應執行有期徒刑1年2月確
      定，於111年2月2日執行完畢等情，有臺灣高等法院被告
      前案紀錄表在卷可稽。被告於徒刑執行完畢後，5年內因
      故意而再犯本案有期徒刑以上之罪，屬刑法第47條第1項
      規定之累犯（參考司法院「刑事判決精簡原則」，判決主
      文不再記載累犯加重事由）。
　　⒉按刑法第47條第1項規定：「受徒刑之執行完畢，或一部之
      執行而赦免後，5年以內故意再犯有期徒刑以上之罪者，
      為累犯，加重本刑至二分之一。」有關累犯加重本刑部分
      ，不生違反憲法一行為不二罰原則之問題。惟其不分情節
      ，基於累犯者有其特別惡性及對刑罰反應力薄弱等立法理
      由，一律加重最低本刑，於不符合刑法第59條所定要件之
      情形下，致生行為人所受之刑罰超過其所應負擔罪責之個
      案，其人身自由因此遭受過苛之侵害部分，對人民受憲法
      第8條保障之人身自由所為限制，不符憲法罪刑相當原則
      ，牴觸憲法第23條比例原則。於此範圍內，有關機關應自
      本解釋公布之日起2年內，依本解釋意旨修正之。於修正
      前，為避免發生上述罪刑不相當之情形，法院就該個案應
      依本解釋意旨，裁量是否加重最低本刑（司法院釋字第77
      5號解釋文參照）。是依上開解釋意旨，本院就被告上開
      構成刑法第47條第1項累犯之事由，就最低本刑部分是否
      應加重其刑一事，自應予以裁量。
    ⒊經查，被告前開構成累犯案件，均為竊盜案件，且經刑之
      執行完畢，然被告竟於本案中猶故意為罪質相同之竊盜行
      為，足見其法治觀念薄弱，未能確實省思自身所為而再犯
      本案，爰就被告所犯上開犯行，依刑法第47條第1項之規
      定，就最低本刑部分加重其刑。　
三、爰審酌被告正值青壯，卻不思以正當途徑賺取生活來源，除
    前開經論以累犯之案件外，尚有其他竊盜前科，然竟於出監
    未久即再為本案犯行，足見其法治觀念淡薄，行為殊有不該
    ；再考量其自述國中畢業之智識程度，入所前從事冷氣安裝
    維修，未婚等一切情狀，分別量處如附表「罪刑及沒收」欄
    所示之刑，並均諭知易科罰金之折算標準，暨定其應執行之
    刑，及諭知同前之易科罰金折算標準。　　　
四、沒收
  ㈠被告就附表編號1所示犯行竊得之766-KSV號車牌1面、外套1
    件、手提袋1個，就附表編號2所示犯行竊得之NAQ-0182號車
    牌1面，均未扣案，應依刑法第38條之1第1項前段、第3項之
    規定宣告沒收，於全部或一部不能沒收或不宜執行沒收時，
    追徵其價額。
　㈡至被告就附表編號1所示犯行竊得之車牌號碼000-000號普通
    重型機車（不含車牌）、附表編號2所示犯行竊得之車牌號
    碼000-0000號普通重型機車及其鑰匙（不含車牌），均已分
    別發還予告訴人2人等情，業據告訴人2人陳述在卷（見偵卷
    第14頁至第15頁、第18頁至第19頁），並有贓物認領保管單
    2紙在卷可稽（見偵卷第27頁、第33頁），爰依刑法第38條
    之1第5項之規定，不予宣告沒收或追徵，併予敘明。
　㈢依刑法第40條之2第1項規定，被告就前揭各項應沒收之物，
    併執行之。至其餘扣案物，核非供被告犯罪所用或被告本案
    之犯罪所得，亦非違禁物，爰不予宣告沒收。
據上論斷，應依刑事訴訟法第299條第1項前段，刑法第320條第1
項、第47條第1項、第41條第1項前段、第8項、第51條第5款、第
38條之1第1項前段、第3項、第40條之2第1項，刑法施行法第1條
之1第1項，判決如主文。
本案經檢察官張鳳清提起公訴，檢察官張學翰到庭執行職務。
中　　華　　民　　國　　111 　年　　9 　　月　　7 　　日
                  刑事第五庭  法  官  李蕙伶
以上正本證明與原本無異。
本判決為第一審判決，當事人如不服本判決，應於收受送達後20
日內向本院提出上訴書狀（須按他造當事人之人數附繕本）；告
訴人、被害人如不服本判決，應請求檢察官於上訴期間內提出上
訴。若有上訴權人均未提出上訴，待判決確定後本件將送檢察署
執行，檢察署將以傳票或命令告知被告有關執行之事宜，被告勿
庸於收到本判決後即前來本院或檢察署繳納易科罰金或進行其他
執行事項。
    　　　　　　　　　　　　　書記官  陳靜宜　　　　　　
中　　華　　民　　國　　111 　年　　9 　　月　　7 　　日
附錄本案論罪科刑法條：
中華民國刑法第320條
意圖為自己或第三人不法之所有，而竊取他人之動產者，為竊盜
罪，處5年以下有期徒刑、拘役或50萬元以下罰金。
意圖為自己或第三人不法之利益，而竊佔他人之不動產者，依前
項之規定處斷。
前二項之未遂犯罰之。

附表：
編號 犯罪事實 罪刑及沒收 1 於民國111年7月6日16時許，在宜蘭縣○○鄉○○路000巷0號1樓樓梯口，以自備之鑰匙，竊取黃淑慧所管領之車牌號碼000-000號普通重型機車得手（置物箱內有外套1件、手提袋1個）。 游馥駿犯竊盜罪，處有期徒刑伍月，如易科罰金，以新臺幣壹仟元折算壹日。未扣案之犯罪所得外套壹件、手提袋壹個、766-KSV號車牌壹面沒收，於全部或一部不能沒收或不宜執行沒收時，追徵其價額。   2 於民國111年7月8日12時56分許，在宜蘭縣○○鄉○○街00號後方道路，見吳家榮所有車牌號碼000-0000號普通重型機車停放該處且鑰匙未拔取，即徒手以該鑰匙啟動電門後騎乘離去，以此方式竊得上開機車。 游馥駿犯竊盜罪，處有期徒刑肆月，如易科罰金，以新臺幣壹仟元折算壹日。未扣案之犯罪所得NAQ-0182號車牌壹面沒收，於全部或一部不能沒收或不宜執行沒收時，追徵其價額。